臺灣高等法院刑事判決
111年度上訴字第2032號
上  訴  人  臺灣士林地方檢察署檢察官
被      告  封博思




            阮氏年




上  1   人
選任辯護人  賴俊榮律師（法扶律師）
上列上訴人因被告等妨害風化案件，不服臺灣士林地方法院109
年度訴字第552號，中華民國111年3月29日第一審判決（起訴案
號：臺灣士林地方檢察署109年度偵字第8851號），提起上訴，
本院判決如下：
    主  文
上訴駁回。
    理  由
一、公訴意旨略以：被告封博思、阮氏年（下均逕稱姓名）共同
    基於使成年女子與他人為猥褻之行為，而媒介以營利之犯意
    聯絡，在臺北市○○區○○路00號之按摩店一同工作多年，先由
    阮氏年於民國103年4月25日申辦00-00000000號市內電話供
    該按摩店使用，並由封博思申請獨資以翠安美容坊名稱於10
    5年10月5日起擔任負責人，阮氏年嗣申請獨資於108年2月12
    日（起訴書誤載為108年2月2日，應予更正）起擔任負責人
    ，封博思復於108年7月5日以承租人身分，與何秋松簽立租
    約繼續承租，封博思、阮氏年共同經營翠安美容坊，並於10
    3年10月20日在專門刊登色情按摩之「捷克論壇」網頁刊登
    按摩廣告，廣告內容之地點、營業時間、費用、聯絡電話均
    與翠安美容坊相同，並以翠安美容坊之電話號碼00-0000000
    0，為網路通訊軟體LINE之帳號，供不特定人瀏覽及聯絡，
    封博思、阮氏年復傳送廣告簡訊、LINE廣告訊息予不特定人
    ，訊息包含女子照片及「年輕女師」文字，上開按摩廣告及
    廣告訊息均暗示有色情按摩服務。而「翠安美容坊」之外觀
    玻璃無法辨識店內情形，大門上鎖，客人須撥打電話、傳送
    LINE訊息或按門鈴，由封博思、阮氏年開啟門鎖方能入內，
    並非正常按摩商家之經營模式。封博思、阮氏年以每次新臺
    幣（下同）1,800元之代價，容留成年女子在翠安美容坊為
    男客從事按摩及以手撫弄男客生殖器至射精之猥褻行為（下
    稱半套性交易服務），翠安美容坊及按摩小姐則可從中分別
    獲得1,300元、500元，而以此方式營利。為避免員警查緝，
    封博思、阮氏年在櫃臺先向客人收取1,300元之費用後，安
    排翠安美容坊內之成年女子進入包廂，按摩小姐於按摩過程
    中再向男客收取500元之「半套」性交易服務費用，並提供
    半套性交易服務，以此方式媒介、容留翠安美容坊內之按摩
    小姐與男客為猥褻行為而牟利。阮氏年並聯繫同為越南國籍
    之友人丁○○、辛○○、子○○至翠安美容坊為男客從事按摩及半
    套性交易服務。而：
  ㈠癸○○欲接受色情按摩服務，於109年2月21日，瀏覽上開捷克
    論壇廣告，以上開LINE與封博思、阮氏年聯繫，於同日20時
    許到達翠安美容坊，傳送LINE訊息表示到達，嗣由阮氏年開
    啟大門門鎖、招呼、收取1,300元，並安排翠安美容坊內不
    詳成年女子進入包廂，為癸○○按摩並提供半套性交易服務，
    按摩小姐並向癸○○收取500元。
  ㈡甲○○欲接受色情按摩服務，於109年1月間某日，到達翠安美
    容坊，先推大門發現無法開啟，嗣由阮氏年開啟大門門鎖，
    招呼、收取1,300元，並安排翠安美容坊內不詳成年女子進
    入包廂，為甲○○按摩並表示提供半套性交易、費用500元，
    甲○○因對該按摩小姐無好感而婉拒。甲○○嗣於109年3月8日1
    5時30分許，到達翠安美容坊，先致電、後按門鈴，嗣由阮
    氏年開啟大門門鎖，招呼、收取1,300元，並安排翠安美容
    坊內越南國籍之子○○進入包廂，為甲○○按摩並提供半套性交
    易服務，子○○並向甲○○收取500元。
  ㈢庚○○欲接受色情按摩服務，於109年3月8日12時許，到達翠安
    美容坊，先推大門發現無法開啟，復按門鈴，嗣由阮氏年開
    啟大門門鎖，招呼、收取1,300元，並安排本案美容坊內越
    南國籍之丁○○進入包廂，為庚○○按摩並提供半套性交易服務
    ，丁○○復拉庚○○之手觸摸丁○○乳房，丁○○並向庚○○收取500
    元。
  ㈣己○○欲接受色情按摩服務，於109年3月8日15時許，到達翠安
    美容坊，先按門鈴在外等候，嗣由阮氏年開啟大門門鎖，招
    呼、收取1,300元，並安排翠安美容坊內越南國籍之辛○○進
    入包廂，為己○○按摩並提供半套性交易服務，辛○○並向己○○
    收取500元。
  ㈤壬○○（起訴書誤載為陳智閎，應予更正，下同）欲接受色情
    按摩服務，於109年2月2日17時許，到達翠安美容坊，先推
    大門發現無法開啟，嗣由封博思開啟大門門鎖，招呼、收取
    1,300元，並安排翠安美容坊內越南國籍之辛○○進入包廂，
    為壬○○按摩並提供半套性交易服務，辛○○並向壬○○（起訴書
    誤載為癸○○，應予更正）收取500元。嗣壬○○於109年3月8日
    17時許到達翠安美容坊，先推大門發現無法開啟，嗣由封博
    思開啟大門門鎖，招呼、收取1,300元，並安排翠安美容坊
    內越南國籍之丁○○進入包廂，為壬○○按摩，丁○○按摩至一半
    未及表示提供半套性交易服務時，員警到場查獲，並扣得紙
    內褲3件、衛生紙4團、精油1瓶、電腦主機1組、監視器鏡頭
    6支、監視器2組、現金5,200元。因認封博思、阮氏年共同
    涉犯刑法第231條第1項之意圖使女子與他人為猥褻行為而容
    留以營利罪嫌云云。
二、按犯罪事實應依證據認定之，無證據不得認定犯罪事實；不
    能證明被告犯罪或其行為不罰者應諭知無罪之判決。刑事訴
    訟法第154條第2項及第301條第1項分別定有明文。認定不利
    於被告之事實，應依積極證據，倘積極證據不足為不利於被
    告事實之認定時，即應為有利於被告之認定，自不必有何有
    利之證據。事實之認定應憑證據，如未能發現相當證據，或
    證據不足以證明，即不能以推測或擬制之方法，以為裁判基
    礎。而認定犯罪事實所憑之證據，包括直接證據與間接證據
    。無論直接或間接證據，其為訴訟上之證明，須於通常一般
    之人均不致有所懷疑，可得確信其為真實之程度者，始可據
    為有罪之認定（最高法院30年上字第816號、40年台上字第8
    6號、76年台上字第4986號判例意旨參照）。
三、公訴意旨認封博思、阮氏年均共同涉犯意圖使女子與他人為
    猥褻行為而容留以營利罪嫌，無非係以封博思、阮氏年之供
    述、證人即翠安美容坊員工子○○、丁○○、辛○○、證人即客人
    癸○○、甲○○、庚○○、己○○、壬○○（上開證人下均逕稱姓名）
    之證述、經濟部商工登記公示資料查詢服務、翠安美容坊基
    本資料、房屋租賃契約書、臺北市商業處105年10月5日北市
    商二字第1056014859號函、通聯調閱查詢單、「捷克論壇」
    網頁列印資料1份、員警偵查報告所附「捷克論壇」網頁擷
    圖、翠安美容坊LINE帳號擷圖、臺灣士林地方檢察署檢察官
    107年度偵緝字第34號不起訴處分書、查獲照片18張、扣押
    物品目錄表及扣押物品清單各1紙、甲○○、張○豪、己○○、壬○○之犯罪嫌疑人指認表及扣案紙內褲3件、衛生紙4團、精油
    1瓶、電腦主機1組、監視器鏡頭6支、監視器2組、現金5,20
    0元為其主要論據。
四、訊據封博思、阮氏年堅決否認有何上開犯行，封博思辯稱：
    翠安美容坊的承租人是我，是陳姓老闆叫我去承租的，我是
    負責櫃台及網路直播販售水果跟一些小物；捷克論壇廣告早
    在翠安美容坊設立2年前即已存在，不可能是我刊登，且捷
    克論壇並非都是刊登色情廣告；癸○○已證稱就捷克論壇廣告
    內容無從感受到明示或暗示提供半套性交易服務，而其餘客
    人包括甲○○等並非見該廣告而至翠安美容坊；又內湖地區按
    摩店之玻璃窗貼玻璃貼實屬常見，不能徒以外觀無法辨識或
    大門上鎖即臆測翠安美容坊有提供半套性交易服務等語（見
    本院卷第78、119、126至127、137至139頁），阮氏年辯稱
    ：我不知道小姐在做半套性交易服務，我沒有叫她們這樣做
    ，翠安美容坊未提供性交易服務等語（見本院卷第86、128
    頁），阮氏年辯護人辯稱：阮氏年非翠安美容坊之實際負責
    人，係經他人借用阮氏年名義登記為名義負責人；卷內按摩
    廣告、LINE帳號擷圖、捷克論壇網頁截圖均非阮氏年製作或
    申辦；庚○○等客人均證稱阮氏年未曾向渠等介紹、促銷或提
    及翠安美容坊有提供半套性交易服務，且扣案現金亦未包含
    半套性交易服務代價500元，僅是4次按摩服務費用合計之5,
    200元，則阮氏年對於小姐提供半套性交易服務並不知情等
    語（見本院卷第71至73、79、85至86、128至129頁）。
五、經查：
　㈠封博思、阮氏年均在翠安美容坊工作，自103年4月25日以阮
    氏年名義申辦00-00000000號市內電話供翠安美容坊使用；
    封博思於105年10月5日以翠安美容坊名稱向臺北市商業處申
    請獨資商號設立登記、擔任負責人，又於108年2月12日將負
    責人變更登記為阮氏年，封博思則自108年7月15日起以其名
    義承租上址供翠安美容坊營業使用；其次，翠安美容坊係以
    成年女子為男客提供按摩服務以營利，丁○○、辛○○、子○○均
    受阮氏年提供翠安美容坊職缺訊息，而在該店從事按摩服務
    ；另於103年10月20日在「捷克論壇」網頁上，刊登有營業
    地點、時間、費用、聯絡電話均與翠安美容坊相同之按摩廣
    告，及有以翠安美容坊電話號碼00-00000000作為LINE帳號
    ，供不特定人瀏覽及聯絡等情，業經子○○（見偵8851卷第35
    至39頁，訴552卷第365至370頁）、丁○○（見偵8851卷第23
    至27頁，訴552卷第254至263頁）、辛○○（見偵8851卷第29
    至33頁，訴552卷第283至288頁）證述明確，復有房屋租賃
    契約書、臺北市商業處105年10月5日北市商二字第10560148
    59、1056014861號函、通聯調閱查詢單、經濟部商工登記公
    示資料查詢服務、翠安美容坊基本資料、翠安美容坊LINE帳
    號擷圖、員警偵查報告所附「捷克論壇」網頁擷圖、「捷克
    論壇」網頁列印資料各1份（見偵8851卷第103至107、133、
    135至136、303、321、379、381至387、389、391至392頁）
    在卷可稽，且為封博思、阮氏年所不否認，此部分事實，首
    堪認定。
　㈡本院認子○○、丁○○、辛○○於提供按摩服務時，有為客人為半
    套性交易服務，理由如下：
　⒈癸○○證稱：我依「捷克論壇」網頁訊息，加翠安美容坊的LIN
    E帳號聯繫後，於109年2月21日至翠安美容坊，櫃檯小姐先
    跟我收按摩費用，但沒有提及半套性交易服務之事，就叫我
    先到房間等，我進到房間後，小姐幫我按摩，先按身體背面
    ，接著按正面，後來摸我的生殖器時，才詢問我是否需要半
    套性交易服務，我說要，小姐說500元，我當場給她，小姐
    將500元收到她包包裡面，便幫我打手槍（即半套性交易服
    務）打到射精，結束後我沒有跟櫃臺小姐提及半套性交易服
    務之事等語（見偵8851卷第309至313頁，訴552卷第346至35
    5頁）。
　⒉甲○○證稱：我於109年1月間某日騎車經過翠安美容坊，便進
    去按摩，櫃臺小姐跟我收按摩費用1,300元，進房間後，小
    姐按摩時有撫摸我生殖器、問我要不要，我婉拒，又於109
    年3月8日再次到翠安美容坊門口時，打電話到翠安美容坊問
    8號小姐（按指子○○，下稱子○○）有沒有上班，接電話的阮
    氏年說有，我就按門鈴，門才打開。進去後，阮氏年跟我收
    1,300元後，帶我去2樓的房間。等了一會子○○就進來按摩，
    先按摩背面，接著按摩正面，後來她的手摸到我大腿内側跟
    下體，我問有無半套性交易服務、多少錢，子○○便為我進行
    半套性交易服務，結束後我就拿500元給子○○，我沒有跟櫃
    臺小姐提及半套性交易服務之事等語（見偵8851卷第247至2
    51頁，訴552卷第356至365頁）。
　⒊庚○○證稱：我於109年3月8日騎車經過翠安美容坊，臨時起意
    進去消費，櫃臺小姐阮氏年說按摩2小時1,300元，沒有提及
    有何加價服務可供選擇，我拿1,300元給阮氏年後，就帶我
    到2樓靠近廁所的房間。丁○○先以正常方式幫我按摩，至最
    後30分鐘時，她碰觸我的生殖器，問說這邊需要按摩嗎，我
    說好，丁○○就比出5的手勢，接著幫我半套性交易服務，結
    束後我給丁○○1,000元，丁○○找我500元，並將500元放在她
    的手機套裡等語（見偵8851卷第293至297頁，訴552卷第243
    至253頁）。
　⒋己○○證稱：我於109年3月8日至翠安美容坊，櫃臺人員阮氏年
    向我收費1,300元後，便帶我去房間，後來小姐按摩我背面
    、正面，接著撫摸我的生殖器，問說這邊要不要按，她以手
    跟我比5，暗示有提供半套性交易服務、加500元，我同意後
    ，小姐就幫我半套性交易服務，我洗完澡後就給那位小姐50
    0元，結束後我沒有跟櫃臺小姐或員工提及半套性交易服務
    之事等語（見8851卷第355至359頁，訴552卷第275至282頁
    ）。
　⒌壬○○證稱：我於109年2月份至翠安美容坊消費，櫃臺人員封
    博思說明費用係2小時1,300元，此外未提及有何其他服務，
    我付錢後，封博思帶我到2樓的房間，我就換上紙褲。辛○○
    進入房間後便開始幫我按摩，按到正面時，她先按我的肩膀
    、頸部及腿部，接著以手指著我的生殖器，問我要不要按摩
    生殖器，並以手比「5」，我知道她的意思是500元就答應，
    辛○○幫我做半套性交易服務後，我就拿500元給辛○○；109年
    3月8日我到翠安美容坊時，封博思說費用是2小時1,300元，
    我付錢後封博思帶我到房間，丁○○幫我按摩，她幫我按摩背
    部，翻到正面按完我的肩膀、頸部及腳時，警察就進來了等
    語（見偵8851卷第221至225頁，訴552卷第264至274頁）。
　⒍勾稽上開癸○○等證述前後一致、均依法具結，其等實無甘冒
    偽證罪責之風險而為虛偽陳述之理，又以其等證述內容可能
    使其等自身遭受警方以違反社會秩序維護法移送裁罰之風險
    ，仍為前揭證述，則其等證述各在翠安美容坊內接受店內按
    摩小姐提供之半套性交易服務，均應有相當憑信性。
　⒎至子○○、丁○○、辛○○均否認曾為甲○○、庚○○、己○○、壬○○提
    供半套性交易服務（見偵8851卷第35至39、23至27、29至33
    頁，訴552卷第365至370、254至263、283至288頁），與甲○○、庚○○、己○○、壬○○上開證述內容不符，且丁○○、辛○○、
    子○○倘坦認有性交易情事，除可能因違反店內規定致工作受
    影響外，更可能使封博思、阮氏年遭受刑事處罰，故其等為
    迴護封博思、阮氏年而否認提供半套性交易服務，非難想像
    ，故子○○、丁○○、辛○○此部分供述均不可採。
　⒏綜上，足認癸○○、甲○○、庚○○、己○○、壬○○於各該時間，進
    入翠安美容坊後，均先將按摩服務費用1,300元交與櫃臺人
    員，嗣進入按摩房間後，由按摩小姐為其等按摩過程中，按
    摩小姐始告知有提供半套性交易服務、加價500元，經癸○○
    、甲○○、庚○○、己○○、壬○○同意後，按摩小姐即提供半套性
    交易服務，癸○○、甲○○、庚○○、己○○、壬○○則直接交付500
    元與按摩小姐，結束後，未對櫃臺人員、阮氏年或封博思提
    及接受半套性交易服務之事等情為真。
　㈢以癸○○、甲○○、庚○○、己○○、壬○○進入翠安美容坊時，櫃臺
    人員、阮氏年或封博思均僅說明一般按摩項目及收取按摩費
    用1,300元、未提及提供性交易服務或收取相關費用，嗣於
    房間內按摩過程中，方由按摩小姐詢問癸○○、甲○○、庚○○、
    己○○、壬○○是否需要半套性交易服務，且癸○○、甲○○、庚○○
    、己○○、壬○○係將半套性交易服務對價500元交與各該按摩
    小姐，結束後，未對櫃臺人員、阮氏年或封博思提及接受半
    套性交易服務之事，參以丁○○、辛○○、子○○均否認提供半套
    性交易服務（已如前述），無法證明封博思、阮氏年知悉按
    摩小姐、丁○○、辛○○、子○○有提供客人半套性交易，及彼此
    間就半套性交易報酬有何分帳、抽成等，則丁○○、辛○○、子
    ○○等按摩小姐與癸○○、甲○○、庚○○、己○○、壬○○為猥褻行為
    之半套性交易服務，應僅為其等個人行為，封博思、阮氏年
    並無媒介、容留店內按摩小姐從事或要約半套性交易服務以
    營利之行為。
　㈣公訴意旨固認於103年10月20日在「捷克論壇」網頁刊登之按
    摩廣告所記載之營業地點、時間、費用聯絡電話均與翠安美
    容坊相同，又有以翠安美容坊之電話號碼00-00000000作為L
    INE帳號，供不特定人瀏覽及聯絡，暗示翠安美容坊有提供
    色情按摩服務，可認封博思、阮氏年應有上開被訴犯行云云
    。然查：
　⒈觀諸卷附「捷克論壇」網頁刊登之按摩廣告1份（見偵8851卷
    第381至387、389至390頁），張貼日期為103年10月20日，
    店家名稱：足體養生會館，所附均為長髮女子身著低胸上衣
    之照片共6張，其後留言均為客人留言，以封博思於105年10
    月5日始向臺北市商業處申請設立登記翠安美容坊，阮氏年
    則於108年2月12日變更登記為負責人（已如前述）而言，翠
    安美容坊係於上開廣告張貼後2年方經設立登記，該廣告與
    翠安美容坊有無關聯性，已非無疑，且其後並無翠安美容坊
    回覆客人之留言；況一般常情，刊登廣告目的即為吸引顧客
    上門，在現今商業模式下，以布料較少穿著、打扮之女子圖
    片，藉此吸引消費者目光、招攬客戶，並非少見，然並非使
    用此等廣告手法（長髮女子身著低胸上衣之照片）即表示店
    家有媒介、容留女子與他人為猥褻行為之意。
　⒉又觀之卷附上開LINE帳號張貼訊息1份（見偵8851卷第321頁
    ），內容記載翠安美容坊之地址、交通方式、泰式、指油壓
    費用說明、購買票券之優惠、營業時間、聯絡方式等資訊，
    難認有何暗示翠安美容坊內有提供性交易服務之訊息。
　⒊另卷附臺灣士林地方檢察署107年度偵緝字第34號不起訴處分
    書係關於封博思對高銘遠檢舉其在翠安美容坊從事色情行業
    提告誣告罪之案件，該不起處分書記載翠安美容坊曾傳送不
    同姿勢女子照片、訊息強調年輕女師，且詢問是否有其他服
    務均未或正面答覆等，使高銘遠誤信或誤認翠安美容坊提供
    其他色情服務等情（見偵8851卷第397至399頁），然仍難徒
    以此等訊息認定封博思、阮氏年有傳送暗示有色情服務之廣
    告或訊息予不特定人，進而媒介、容留他人為猥褻行為以營
    利之犯行。
　㈤公訴意旨另指摘翠安美容坊外觀玻璃無法辨識店內情形、大
    門上鎖，客人須撥打電話、傳送LINE訊息或按門鈴，由店內
    人員方能入內，並非正常按摩商家之經營模式云云。然觀之
    卷附照片1份（見偵8851卷第69至77頁），實屬一般商家常
    見在門面中段貼有霧面靜電貼之玻璃門，難認有何可疑之處
    ；至翠安美容坊大門上鎖部分，不同店家經營模式本即有異
    ，或有採取隨時開放客人入內消費之模式，亦有採行完全預
    約制而不接受臨時到店之客戶者，未必均需敞開大門任由客
    人進出，且翠安美容坊係經營全身按摩事業，參諸社會常情
    ，進出人員恐較複雜，業者為求自保，抑或為保障客人隱私
    而上鎖，亦非無可能，實難憑翠安美容坊大門上鎖一事，即
    推論封博思、阮氏年有媒介、容留女子與男客從事猥褻行為
    以營利之犯行。
六、綜上所述，封博思、阮氏年是否涉犯上開意圖使女子與他人
    為猥褻行為而容留以營利犯行，仍有合理懷疑。從而，公訴
    意旨就所指封博思、阮氏年上開犯行，所提證據尚未達通常
    一般人均不致有所懷疑，而得以確信其為真實之程度，此外
    ，復查無其他證據足認封博思、阮氏年有何公訴意旨所指之
    犯行，自難以意圖使女子與他人為猥褻行為而容留以營利罪
    責加以相繩，揆諸前揭規定及說明，應認公訴意旨所指封博
    思、阮氏年之意圖使女子與他人為猥褻行為而容留以營利犯
    行，尚屬無法證明，依法自應為封博思、阮氏年均無罪之諭
    知。　　
七、駁回上訴之理由
　㈠原審同此認定，以封博思、阮氏年犯罪不能證明，諭知封博
    思、阮氏年均無罪之判決，核無不合。　　　
　㈡檢察官上訴意旨略以：　　
　⒈封博思、阮氏年係翠安美容坊之實際負責人，且一般消費者
    瀏覽「捷克論壇」網頁刊登之按摩廣告及以翠安美容坊電話
    之LINE帳號，均暗示翠安美容坊為色情按摩之店家，癸○○、
    甲○○、庚○○、己○○、壬○○亦係透過該管道彼此通報而到翠安
    美容坊做色情按摩，是封博思、阮氏年顯有共同營利，基於
    使成年女子與他人為猥褻色情按摩而媒介以營利之意圖甚明
    。
　⒉翠安美容坊外觀玻璃無法辨識店內情形、大門上鎖，客人須
    撥打電話、傳送LINE訊息或按門鈴，由店內人員開門方能入
    內，非正常按摩商家之經營模式；封博思、阮氏年接待過程
    中雖未提及任何性交易服務選項或收取相關費用，卻由按摩
    小姐於按摩中加價從事或要約半套性交易服務，此乃封博思
    、阮氏年規避取締之經營手法，原審不察，認定有違事理，
    且與社會常情脫節。請撤銷原判決，更為適當之判決云云。
    　
　㈢經查，丁○○、辛○○、子○○等按摩小姐為癸○○、甲○○、庚○○、
    己○○、壬○○提供半套性交易服務，應僅為其等個人行為，封
    博思、阮氏年並無媒介、容留店內按摩小姐從事或要約半套
    性交易服務以營利之犯行，已如前述。至「捷克論壇」上之
    廣告難認與翠安美容坊有關、LINE帳號張貼之訊息難認有何
    暗示色情按摩之情，且翠安美容坊外觀玻璃無法辨識店內情
    形、大門上鎖等情，均與一般按摩店並無不同之處，業經說
    明如前，是原審認依公訴人所提事證，尚不足使所指封博思
    、阮氏年意圖使女子與他人為猥褻行為而容留以營利犯行達
    於無所懷疑而得確信為真實之程度，而不能證明封博思、阮
    氏年犯罪，而諭知其等均無罪之判決，應可維持。檢察官仍
    執前詞提起上訴，為無理由，應駁回之。
據上論斷，應依刑事訴訟法第368條，判決如主文。
本案經檢察官王啟旭提起公訴，檢察官李清友提起上訴，檢察官
羅松芳到庭執行職務。
中　　華　　民　　國　　111 　年　　8 　　月　　23　　日
                  刑事第十二庭  審判長法　官  陳如玲
                                      法　官  魏俊明
                                      法　官  蔡如惠
以上正本證明與原本無異。
檢察官如不服本判決，應於收受送達後20日內向本院提出上訴書
狀，惟須受刑事妥速審判法第9條限制。其未敘述上訴之理由者
，並得於提起上訴後20日內向本院補提理由書(均須按他造當事
人之人數附繕本)「切勿逕送上級法院」。
刑事妥速審判法第9條：
除前條情形外，第二審法院維持第一審所為無罪判決，提起上訴
之理由，以下列事項為限：
一、判決所適用之法令牴觸憲法。
二、判決違背司法院解釋。
三、判決違背判例。
刑事訴訟法第 377 條至第 379 條、第 393 條第 1 款之規定，
於前項案件之審理，不適用之。
                                      書記官  宗志強
中　　華　　民　　國　　111 　年　　8 　　月　　23　　日